【裁判字號】    98,訴,1306
【裁判日期】    981002
【裁判案由】    違反毒品危害防制條例
【裁判全文】
臺灣彰化地方法院刑事判決              98年度訴字第1306號
公  訴  人  臺灣彰化地方法院檢察署檢察官
被      告  甲○○
上列被告因違反毒品危害防制條例案件，經檢察官提起公訴（98
年度毒偵字第1128、1394號），本院裁定以簡式審判程序審理，
判決如下：
    主    文
甲○○施用第一級毒品，累犯，處有期徒刑柒月；扣案之注射針
筒貳支、注射用水貳瓶、塑膠袋壹個均沒收之。
    犯  罪  事  實
一、甲○○前因施用毒品案件，經本院以93年度毒聲字第973號
    裁定送觀察、勒戒後，認有繼續施用毒品傾向，嗣經本院以
    94 年度毒聲字第973號裁定令入戒治處所施以強制戒治，於
    民國95年1月13日執行完畢釋放，並由臺灣彰化地方法院檢
    察署檢察官於95年2月24日，以95年度戒毒偵字第52號為不
    起訴處分確定。又因施用毒品案件，經本院於95年8月2日，
    以95年度斗簡字第401號判決判處有期徒刑6月確定，甫於96
    年4月10日執行完畢。詎仍不知警惕，基於施用第一級毒品
    海洛因之犯意，先於98年5月7日上午11時30分許，在彰化縣
    埔心鄉○○路旁，以將海洛因置入針筒內摻水注射身體之方
    式，施用第一級毒品海洛因；繼於同日下午3時20分許，承
    上施用海洛因之接續犯意，在彰化縣埔心鄉○○路百姓公廟
    廁所內，以將海洛因置入針筒內摻水稀釋後注射血管之方式
    ，施用第一級毒品海洛因，共計施用第一級毒品海洛因一次
    。嗣於98年5月7日下午1時5分許，在彰化縣埔心鄉○○路○
    段，因形跡可疑為警盤檢查獲，經採集尿液送驗之結果呈可
    待因及嗎啡陽性反應；又於同日下午3時30分許，在彰化縣
    埔心鄉○○路百姓公廟廁所內，正施用第一級毒品海洛因時
    ，為警當場查獲，並扣得其所有、供施用海洛因使用之塑膠
    袋1個、注射針筒2支、注射用水2瓶，始悉上情。
二、案經彰化縣警察局溪湖分局報請臺灣彰化地方法院檢察署檢
    察官偵查起訴。
    理    由
一、本件被告甲○○所犯係死刑、無期徒刑、最輕本刑為三年以
    上有期徒刑或高等法院管轄第一審案件以外之罪，並於本院
    行準備程序時就被訴事實為有罪之陳述，本院合議庭依前揭
    規定，經評議結果，裁定改由受命法官獨任行簡式審判程序
    ，先予敘明。
二、上揭犯罪事實，業據被告甲○○迭於警詢、偵訊及本院行準
    備程序、審理程序時均坦承不諱，且其於98年5月7日為警查
    獲時所採取之尿液，經送鑑驗結果，確呈嗎啡及可待因陽性
    反應，此有彰化縣警察局溪湖分局委託檢驗尿液代號與真實
    姓名對照表及詮昕科技股份有限公司98年5月21日濫用藥物
    尿液檢驗報告各2紙附卷可稽；此外，又有扣案之塑膠袋1個
    、注射針筒2支、注射用水2瓶在卷可佐，足認被告之自白應
    與事實相符，洵堪採信。再查，被告前因施用毒品案件，經
    本院以93年度毒聲字第973號裁定送觀察、勒戒後，認有繼
    續施用毒品傾向，嗣經本院以94年度毒聲字第973號裁定令
    入戒治處所施以強制戒治，於95年1月13日執行完畢釋放，
    並由臺灣彰化地方法院檢察署檢察官於95年2月24日，以95
    年度戒毒偵字第52號為不起訴處分確定乙節，有臺灣彰化地
    方法院檢察署刑案資料查註紀錄表及臺灣高等法院被告前案
    紀錄表各一份附卷可稽。故被告於五年內再犯毒品危害防制
    條例第10條第1項之罪，依同條例第23條第2項規定，應依法
    論科。
三、按海洛因係毒品危害防制條例所定之第一級毒品，不得非法
    施用。核被告所為，係犯毒品危害防制條例第10 條第1項之
    施用第一級毒品罪。是被告先後二次施用第一級毒品海洛因
    之犯行，其施用之時間、地點密切接近，各行為之獨立性極
    為薄弱，依一般社會觀念難以強行分離，是其各個舉動不過
    為犯罪行為之一部分，而接續完成整個犯罪，顯基於單一犯
    意接續所為，應包括於一行為予以評價，為接續犯，應論以
    一罪。被告為施用毒品而持有第一級毒品，其持有之低度行
    為應為施用之高度行為所吸收，不另論罪。又被告前因施用
    毒品案件，經本院於95年8月2日，以95年度斗簡字第401號
    判處有期徒刑6月確定，甫於96年4月10日執行完畢，有臺灣
    彰化地方法院檢察署刑案資料查註紀錄表及臺灣高等法院被
    告前案紀錄表各一份附卷可稽，被告於受有期徒刑之執行完
    畢後，五年內故意再犯有期徒刑以上之罪，為累犯，應依刑
    法第47條第1項規定，加重其刑。爰審酌被告曾有施用毒品
    罪前科，猶再施用本件毒品，惟其對他人權益之侵害仍屬有
    限，於警詢、偵訊中及本院行準備程序與審理時均已坦承犯
    行，犯後態度尚佳、暨其施用之情節等一切情狀，量處如主
    文所示之刑。扣案之塑膠袋1個、注射針筒2支及注射用水2
    瓶，均係被告所有供施用毒品所用之物，業據被告供承在卷
    ，應依刑法第38條第1項第2款之規定宣告沒收之。
據上論斷，應依刑事訴訟法第273條之1第1項、第299 條第1項前
段，毒品危害防制條例第10條第1項，刑法第11條前段、第47條
第1項、第38條第1項第2款，判決如主文。
本案經檢察官林子翔到庭執行職務
中    華    民    國    98    年    10    月    2    日
                  刑事第四庭     法  官     吳俊螢
以上正本證明與原本無異。
如不服本判決，應於收受判決後10日內向本院提出上訴書狀，並
應敘述具體理由；其未敘述上訴理由者，應於上訴期間屆滿後20
日內向本院補提理由書（均須按他造當事人之人數附繕本「切勿
逕送上級法院」）。
中    華    民    國    98    年    10    月    2     日
                                 書記官     林怡吟
附錄本案論罪科刑法條全文：
毒品危害防制條例第十條第一項
施用第一級毒品者，處六月以上五年以下有期徒刑。


司法院資訊處製作；財團法人民間司法改革基金會備份。
